【裁判字號】    95,上訴,1836
【裁判日期】    950808
【裁判案由】    毒品危害防制條例
【裁判全文】
臺灣高等法院刑事判決                95年度上訴字第1836號
上  訴  人
即  被  告  甲○○
                    （現於臺灣臺北監獄臺北分監）
上列上訴人因毒品危害防制條例案件，不服臺灣板橋地方法院
95年度訴字第777號，中華民國95年4月11日第一審判決（起訴
案號：臺灣板橋地方法院檢察署95年度毒偵字第235號），提起
上訴，本院判決如下：
    主  文
上訴駁回。
    事  實
一、甲○○前因施用毒品案件，經原審於民國八十八年七月十四
    日以八十八年度毒聲字第四三二七號裁定送觀察、勒戒後，
    認無繼續施用毒品之傾向，而於八十八年十月八日執行完畢
    釋放出所，並經臺灣板橋地方法院檢察署檢察官於同日以八
    十八年度毒偵緝字第一五三號不起訴處分確定；復因施用毒
    品案件，經原審於八十九年二月十日以八十九年度毒聲字第
    一０九二號裁定送觀察、勒戒，認有繼續施用毒品傾向，經
    原審以八十九年度毒聲字第一七五二號裁定送強制戒治，並
    於九十年三月九日執行完畢釋放出所，而其施用毒品犯行，
    並經原審於八十九年七月十八日以八十九年度簡字第一一九
    號簡易判決判處有期徒刑六月，於八十九年八月十八日判決
    確定，嗣於九十年十二月十二日縮短刑期執行完畢；又因施
    用毒品案件，經原審於九十一年七月十一日以九十一年度毒
    聲字第二一一五號裁定送強制戒治，於九十二年八月二十六
    日執行完畢出所，而其施用毒品犯行，並經原審於九十一年
    十一月二十九日以九十一年度訴字第一四七０號判決判處有
    期徒刑八月及六月，應執行有期徒刑一年確定，並於九十三
    年八月二十六日縮短刑期執行完畢。詎甲○○猶不知悔改，
    明知海洛因為第一級毒品，仍於前揭強制戒治執行完畢釋放
    後五年內，基於施用第一級毒品海洛因之犯意，於九十四年
    十二月十九日早上某時（起訴書略載為九十四年十二月十九
    日十二時五十分許為警查獲前回溯二十六小時內之某時），
    在臺北縣鶯歌鎮，以將第一級毒品海洛因用水稀釋再用注射
    針筒施打於身體手臂之方式，施用第一級毒品海洛因一次。
    嗣經警於九十四年十二月十九日十一時十分許，在臺北縣鶯
    歌鎮○○○路三０三巷孫矉廟男廁內查獲，並扣得甲○○所
    有供施用第一級毒品海洛因之注射針筒一支及海洛因一包（
    驗餘淨重０‧０一公克）。
三、案經臺北縣政府警察局三峽分局報告臺灣板橋地方法院檢察
    署檢察官偵查起訴。
    理  由
一、訊據被告甲○○對於前揭事實均坦承不諱，且被告為警查獲
    時所採集之尿液，經送交臺灣檢驗科技股份有限公司以酵素
    免疫分析法（EIA）初步檢驗及氣相層析質譜儀法（GC/MS
    ）確認檢驗結果，均呈嗎啡陽性反應乙節，有該公司於九十
    五年二月三日出具之濫用藥物尿液檢驗報告一紙附卷可稽，
    並有注射針筒一支及海洛因一包扣案可資佐證，而扣案之海
    洛因一包（驗餘淨重０‧０一公克），經送法務部調查局鑑
    驗結果，含海洛因成分，有該局九十五年二月二十一日調科
    壹字第０六００一一一０九號鑑定通知書一紙在卷可證。被
    告自白核與事實相符，堪予採信。本件事證明確，被告犯行
    洵堪認定。
二、查海洛因屬毒品危害防制條例第二條第二項第一款所規定之
    第一級毒品，不得持有及施用。次查被告甲○○前因施用毒
    品案件，經原審於八十八年七月十四日以八十八年度毒聲字
    第四三二七號裁定送觀察、勒戒後，認無繼續施用毒品之傾
    向，而於八十八年十月八日執行完畢釋放出所，並經臺灣板
    橋地方法院檢察署檢察官於同日以八十八年度毒偵緝字第一
    五三號不起訴處分確定；復因施用毒品案件，經原審於八十
    九年二月十日以八十九年度毒聲字第一０九二號裁定送觀察
    、勒戒，認有繼續施用毒品傾向，經原審以八十九年度毒聲
    字第一七五二號裁定送強制戒治，並於九十年三月九日執行
    完畢釋放出所；又因施用毒品案件，經原審於九十一年七月
    十一日以九十一年度毒聲字第二一一五號裁定送強制戒治，
    於九十二年八月二十六日執行完畢出所等情，有不起訴處分
    書、被告前案紀錄表各一份附卷可按。被告於強制戒治執行
    完畢釋放後五年內再度施用第一級毒品之行為，依毒品危害
    防制條例第二十三條第二項規定，係犯毒品危害防制條例第
    十條第一項之施用第一級毒品罪。被告為施用而持有第一級
    毒品海洛因之低度行為為施用之高度行為所吸收，不另論罪
    。又被告有如事實欄所述之犯罪、科刑與刑之執行紀錄，有
    被告前案紀錄表一份附卷可稽，其於有期徒刑執行完畢後，
    再犯本件有期徒刑以上之罪，不論依修正前之刑法第47條，
    或修正後之刑法第47條第1項之規定，均構成累犯，對被告
    而言並無有利或不利之情形，自不生新舊法比較之問題，依
    刑法第2條第1項規定，應逕依修正前之刑法第47條，論以累
    犯，並加重其刑，又修正後之規定係以適用行為時法為原則
    ，因此原判決雖未及適用，然上訴本院後，依新法第2條第1
    項規定，仍應適用行為時法，則原判決適用行為時法即無不
    當，自不構成撤銷之事由。
三、原審以被告犯行明確，適用毒品危害防制條例第十條第一項
    、第十八條第一項前段，修正前刑法第十一條前段、第四十
    七條、第三十八條第一項第二款之規定，並審酌被告曾因施
    用毒品而觸法，經觀察、勒戒後獲不起訴之寬典，應知所惕
    勵，當知悉施用毒品之危害及其違法性，詎其仍因自制力薄
    弱，並漠視法令禁制，而再犯本案，顯不知悛悔，應嚴予非
    難，兼衡被告於犯後即能坦承犯行，而其施用毒品行為於本
    質上係屬自我戕害行為，反社會性之程度應屬較低等一切情
    狀，認被告甲○○施用第一級毒品，累犯，處有期徒刑壹年
    。又扣案之海洛因驗餘淨重０‧０一公克，係第一級毒品，
    應依毒品危害防制條例第十八條第一項前段，不問是否屬於
    犯人所有，沒收銷燬之。至前揭海洛因之外包裝袋一只，為
    被告所有供包裝毒品防止毒品潮濕、散溢以俾施用所用之物
    ，另注射針筒一支，為被告所有供犯本罪所用之物，均經被
    告陳明在卷，併依刑法第三十八條第一項第二款之規定宣告
    沒收等，經核於法並無違誤，量刑亦屬妥適，被告上訴認原
    審量刑太重為無理由，應予駁回。
據上論斷，應依刑事訴訟法第368條判決如主文。
本案經檢察官洪泰文到庭執行職務。
中    華    民    國    95    年    8     月    8     日
                  刑事第七庭  審判長法  官  陳正雄
                                    法  官  蔡光治
                                    法  官  許宗和
以上正本證明與原本無異。
如不服本判決，應於收受送達後十日內向本院提出上訴書狀，其
未敘述上訴之理由者並得於提起上訴後十日內向本院補提理由書
（均須按他造當事人之人數附繕本）。
                                    書記官  沈秀容
中    華    民    國    95    年    8     月    14    日


司法院資訊處製作；財團法人民間司法改革基金會備份。
